臺灣基隆地方法院民事判決               100年度親字第38號
原      告  張美
被      告  陳倚宏
上列當事人間確認親子關係不存在事件，本院於100年11月3日言
詞辯論終結，判決如下：
    主  文
確認原告張美與被告陳倚宏（男、民國○○年○月○日生、身分證統
一編號：Ｚ000000000號）間之親子關係不存在。
訴訟費用由被告負擔。
    事實及理由
一、原告起訴主張：原告張美與被告陳倚宏之生父陳進益於民國
    65年間結婚，婚姻關係存續中陳進益與第三者陳王秋美外遇
    生有被告，陳進益隱瞞原告自行向戶政機關辦理出生登記，
    登記為原告之親生子女之記載，嗣陳進益辦理不實之出生登
    記後，主動向原告坦承外遇生子及辦理不實出生登記之情事
    ，原告因此與陳進益離婚，並要求陳進益負責更正不實登記
    之事，陳進益置之不理，並與被告之母陳王秋美結婚，被告
    並與陳進益及陳王秋美共同居住，嗣經兩造前往醫院進行親
    子血緣鑑定後，證明被告並非原告親生子女，戶政機關登記
    被告為原告之子，影響兩造間之權利義務關係，有以確認判
    決確認兩造間親子關係不存在，以除去該不安定狀況之必要
    ，而有即受確認判決之法律上利益，為此依民事訴訟法第24
    7條第1項規定，請求確認原告與被告間之母女關係不存在。
二、被告陳倚宏到庭自認原告主張之上述事實為真正，並稱：伊
    父親是陳進益，母親是王秋美，伊確實不是原告所生之子等
    語。
三、按確認法律關係之訴，非原告有即受確認判決之法律上利益
    者，不得提起之，民事訴訟法第247條第1項定有明文。而此
    所謂即受確認判決之法律上利益，係指因法律關係之存否不
    明確，致原告在私法上之地位有受侵害之危險，而此項危險
    得以對於被告之確認判決除去之者而言，故確認法律關係存
    否之訴，苟具備前開要件，即得謂有即受確認判決之法律上
    利益，最高法院42年度台上字第1031號判例意旨可供參照。
    查本件原告主張被告非其所生之子，兩造間實際上並無親子
    血緣關係存在等情，固為被告所是認，惟被告之戶籍資料現
    仍登記渠等之生母為原告，故兩造間之身分關係仍處於不明
    確之狀態，而此不安之狀態得以確認判決除去之，故應認本
    件有即受確認判決之法律上利益，先予敘明。
四、經查，原告主張之上揭事實，業據提出戶籍謄本為證，並經
    證人即被告之父陳進益到庭證稱：「（問：與原告何時結婚
    ？何時離婚？）65年間結婚，何時離婚我忘記了。（問：提
    示張美庭呈戶籍謄本，是否78年2月1日離婚？）是。（問：
    被告陳倚宏是你跟何人所生子女？）王秋美。（問：你跟王
    秋美所生被告陳倚宏時，你跟原告婚姻關係？）還沒有離婚
    。（問：當時生下被告陳倚宏時小孩的戶口，你如何申報？
    ）是我申報的，我向戶政單位申報，父親是我，母親是張美
    ，因為那時候我跟張美還沒有離婚，但孩子生下來就偽報到
    我跟當時配偶張美的名下。（問：何時跟陳王秋美結婚？）
    忘記了。（問：是否76年3月6日與陳王秋美結婚？提示戶籍
    謄本）是。（問：被告是否由你及陳王秋美撫養長大？）是
    的。（問：被告出生後，原告有無撫養過被告？）沒有，被
    告出生後，我就偽報在原告名下，但小孩從小就交由陳王秋
    美撫養。」等語明確（見本院100年11月3日言詞辯論筆錄）
    。又原告與被告於100年9月26日自行前往林口長庚紀念醫院
    檢驗醫學科進行親子血緣鑑定，鑑定結果認：「結論：根據
    VWA,D21S11,D18S51,D19S433,TH01,D5S818,D13S317,D7S820
    等位點之遺傳標記分析結果，據以排除『張美是陳倚宏的親
    生母親』」等語，有林口長庚紀念醫院檢驗醫學科親子鑑定
    報告 1份。可見原告主張其與被告間無真實親子血緣關係存
    在之事實，應堪信為真正。從而原告請求確認其與被告間之
    親子關係不存在，均有理由，應予准許。
五、據上論結，本件原告之訴為有理由，依民事訴訟法第78條、
    第87條第1 項，判決如主文。
中    華    民    國   100    年    11    月    17    日
                      家事法庭法  官  黃永定
以上正本係照原本作成
如不服本判決，應於判決送達後20日之不變期間內，向本院提出
上訴狀。如委任律師提起上訴者，應一併繳納上訴審裁判費。
中    華    民    國   100    年    11    月    17    日
                              書記官  潘端典